【裁判字號】    97,聲,3419
【裁判日期】    980105
【裁判案由】    停止執行
【裁判全文】
臺灣板橋地方法院民事裁定              97年度聲字第3419號
聲請人即原告  甲○○
相對人即被告  乙○○
上列當事人間請求塗銷抵押權設定登記事件，原告聲請停止執行
，本院裁定如下：
    主      文
聲請人供擔保新臺幣壹仟貳佰萬元後，本院九十七年度執字第一
○七一一八號強制執行事件之強制執行程序，於本院九十七年度
重訴字第四六九號塗銷抵押權設定登記事件判決確定或撤回前應
暫予停止。
    理      由
一、按有回復原狀之聲請或提起再審或異議之訴，或對於和解為
    繼續審判之請求，或提起告調解無效之訴、撤銷調解之訴，
    或對於許可強制執行之裁定提起抗告時，法院因必要情形或
    依聲請定相當並確實之擔保，得為停止強制執行之裁定。強
    制執行法第18條第2 項定有明文。又按「強制執行程序開始
    後，除法律另有規定外，不停止執行，乃在使債權人之債權
    早日實現，以保障人民之權利。最高法院六十三年度台抗字
    第五十九號判例，認債務人或第三人不得依假處分程序聲請
    停止執行，係防止執行程序遭受阻礙，抵押人對法院許可拍
    賣抵押物之裁定，主張有不得強制執行之事由而提起訴訟時
    ，亦得依法聲請停止執行，從而上開判例即不能謂與憲法第
    十六條有所牴觸。」，有司法院大法官會議釋字第182 號解
    釋可參；再按「有回復原狀之聲請，或提起再審或異議之訴
    ，或對於和解為繼續審判之請求，或提起宣告調解無效之訴
    、撤銷調解之訴，或對於許可強制執行之裁定提起抗告時，
    法院因必要情形，或依聲請定相當並確實擔保，得為停止強
    制執行之裁定，強制執行法第十八條第二項定有明文。又抵
    押人如以許可執行裁定成立前實體上之事由，主張該裁定不
    得為執行名義而提起訴訟時，其情形較裁定程序為重，依『
    舉輕明重』之法理，並兼顧抵押人之利益，則抵押人自得依
    強制執行法第十八條第二項之規定，聲請為停止執行之裁定
    。次按抵押人本此裁定所供之擔保，係以擔保抵押權人因抵
    押人聲請停止強制執行不當，可能遭受之損害獲得賠償為目
    的。是法院定此項擔保，其數額應依標的物停止執行後，抵
    押權人未能即時受償或利用該標的物所受之損害額，或其因
    另供擔保強制執行所受之損害額定之，非以標的物之價值或
    其債全額為依據。」，亦有最高法院95年台抗字第104 號裁
    判要旨可參。
二、本件聲請人以其向本院提起塗銷抵押權設定登記之訴為理由
    ，聲請裁定停止97年度執字第107118號強制執行事件之強制
    執行程序。
三、本院調取該執行卷宗及97年度重訴字第469 號塗銷抵押權設
    定登記之訴卷宗審究後，認為聲請人之聲請為有理由，應予
    准許。
四、依強制執行法第18條第2項，裁定如主文。
中    華    民    國    98    年    1     月    5     日
                  民事第一庭  法  官  許瑞東
以上正本係照原本作成
如對本裁定抗告，應於收受裁定正本送達後10日內向本院提出抗
告狀，並繳納抗告裁判費新台幣1,000元。
中    華    民    國    98    年    1     月    5     日
                              書記官  李佳靜


司法院資訊處製作；財團法人民間司法改革基金會備份。
